【裁判字號】    95,簡上,194
【裁判日期】    950921
【裁判案由】    竊盜
【裁判全文】
臺灣臺北地方法院刑事判決             95年度簡上字第194號
上  訴  人
即  被  告  丙○○
輔  佐  人  甲○○
上列上訴人因被告竊盜案件，不服本院95年度簡字第2099號中華
民國95年7 月11日第一審刑事簡易判決（聲請簡易判決處刑書案
號95年度偵字第12766 號），提起上訴，本院管轄之第二審合議
庭判決如下：
    主  文
上訴駁回。
    事實及理由
一、本案經審理結果，認第一審判決被告丙○○犯刑法第320 條
    第1 項之竊盜罪，量處拘役20日，並諭知易科罰金之折算標
    準以銀元300 元即新台幣900 元折算1 日。其認事、用法及
    量刑均無不當，應予維持，爰引用第一審判決書記載之證據
    及理由（詳如附件）。
二、被告上訴意旨略稱：
    (一)被告於案發後，即坦承其犯行，並於警局將贓物MP3 返還
      被害人乙○○，事後亦應被害人乙○○之要求，賠償全新
      MP3 乙台彌補其損失，更數次親自向被害人乙○○當面致
      歉，幸獲其寬恕。雙方並簽有和解協議書可資鑒察。
    (二)被告年輕識淺，甫畢業於國立大學而初出社會，行為莽撞
      不知檢束，惟案發後，已深知自身行為不當，而身求彌補
      。除主動與被害人乙○○達成民事和解外，亦主動至公益
      團體報名參加義務勞動，擔任志工，亦同意於鈞長訓誨指
      導下，書立悔過書，為此，上訴人認原審簡易判決判處拘
      役20日，顯屬過重。爰具狀上訴，請求撤銷原判決之處刑
      ，並改為緩刑之宣告。
三、本院查，被告固已與被害人乙○○達成和解，有其所提出之
    和解協議書在卷可稽，然而，被告前於民國91年2 月4 日16
    時許，因在台北市○○路○ 段道南橋下，徒手竊取他人之機
    車及皮夾，業經台灣台北地方法院檢察署以91年度偵字第33
    37號為職權不起訴處分，除有台灣高等法院被告前案紀錄表
    在卷可稽外，復有前開不起訴處分書網路擷取本在卷可參，
    被告本應在前開竊盜犯行，接獲國家寬恕之恩典後，嚴格要
    求自己，檢束自己之行為，不得再犯，可是，身為大學高等
    學歷畢業生之被告，卻不此之圖，猶然再犯本件竊盜案件，
    足見其心存僥倖，貪小便宜，不知悔改，視法律於無物，原
    審在檢察官求刑拘役59日之情況下，僅判處拘役20日，不僅
    已充分審酌被告犯罪之動機、行為手段、所生危害、智識程
    度、犯後態度等各種情狀，即使被告事後已與被害人乙○○
    和解，深知悔悟，經核亦屬允當，職是，被告猶執前述上訴
    意旨，提起本件上訴，主張原審判決過重，請求宣告緩刑云
    云，難認有理由，應予駁回。
據上論斷，應依刑事訴訟法第455 條之1 第1 項、第3 項、第37
3 條、第368 條，判決如主文。
本案經檢察官林良蓉到庭執行職務
中    華    民    國    95    年    9     月    21    日
                  刑事第十六庭  審判長法  官  蔡守訓
                                      法  官  吳定亞
                                      法  官  徐千惠
上正本證明與原本無異。
本判決不得上訴。
                                      書記官  張漪蕙
中    華    民    國    95    年    9     月    21    日


司法院資訊處製作；財團法人民間司法改革基金會備份。
